ja: スレッド&ヤーンガイド張力制御: テンション調整可能 (ダイヤル/ネジ); テンション調整可能 (スプリング); テンション調整可能 (交換可能インサート); 固定テンション; なし (フリーフィード); その他
pl: Kontrola naprężenia prowadnicy nici i przędzy: Regulacja naciągu (pokrętło/śruba); Regulacja naciągu (sprężyna); Regulacja naciągu (wymienne wkładki); Stały naciąg; Brak (swobodny posuw); Inne
fr: Réglage de la tension du fil dans le guide-fil: Tension réglable (cadran/vis); Tension réglable (ressort); Tension réglable (inserts interchangeables); Tension fixe; Aucun (alimentation libre); Autre
ru: Регулировка натяжения направляющей для нитей и пряжи: Регулируемое натяжение (диск/винт); Регулируемое натяжение (пружина); Регулируемое натяжение (сменные вставки); Фиксированное натяжение; Нет (свободная подача); Другое
tr: İplik ve yün kılavuzu gerilim kontrolü: Ayarlanabilir gerginlik (kadran/vida); Ayarlanabilir gerginlik (yay); Ayarlanabilir gerginlik (değiştirilebilir ekler); Sabit gerginlik; Yok (serbest besleme); Diğer
es: Control de tensión de la guía de hilo y lana: Tensión ajustable (dial/tornillo); Tensión ajustable (resorte); Tensión ajustable (inserciones intercambiables); Tensión fija; Ninguna (alimentación libre); Otro
sk-SK: Regulácia napnutia vodiča nite a priadze: Nastaviteľné napätie (koliesko/skrutka); Nastaviteľné napätie (pružina); Nastaviteľné napätie (vymeniteľné vložky); Pevné napätie; Žiadne (voľný posun); Iné
sv: Spänningskontroll för tråd- och garnguide: Justerbar spänning (ratt/skruv); Justerbar spänning (fjäder); Justerbar spänning (utbytbara insatser); Fast spänning; Ingen (fri matning); Annat
fi: Langanohjaimen kireyden säätö: Säädettävä kireys (säädin/ruuvi); Säädettävä kireys (jousi); Säädettävä kireys (vaihdettavat osat); Kiinteä kireys; Ei mitään (vapaa syöttö); Muu
cs: Kontrola napínání nitě/příze na vodiči: Nastavitelné napětí (kolečko/šroub); Nastavitelné napětí (pružina); Nastavitelné napětí (vyměnitelné vložky); Pevné napětí; Žádné (volný posuv); Ostatní
lt-LT: Siūlų ir verpalų kreiptuvo įtempimo valdymas: Reguliuojamas įtempimas (ratukas / varžtas); Reguliuojamas įtempimas (spyruoklė); Reguliuojamas įtempimas (keičiami įdėklai); Fiksuotas įtempimas; Nėra (laisvas padavimas); Kitas
nb: Spenningskontroll for tråd- og garnføring: Justerbar spenning (skive/skrue); Justerbar spenning (fjær); Justerbar spenning (utskiftbare innsatser); Fast spenning; Ingen (fri mating); Annet
vi: Điều khiển độ căng chỉ và sợi: Lực căng điều chỉnh được (núm vặn/ốc); Lực căng điều chỉnh được (lò xo); Lực căng điều chỉnh được (miếng chèn hoán đổi); Lực căng cố định; Không có (cấp sợi tự do); Khác
it: Controllo della tensione della guida per filo e filato: Tensione regolabile (quadrante/vite); Tensione regolabile (molla); Tensione regolabile (inserti intercambiabili); Tensione fissa; Nessuna (alimentazione libera); Altro
nl: Draad- en garengeleider spanningsregeling: Instelbare spanning (draaiknop/schroef); Instelbare spanning (veer); Instelbare spanning (verwisselbare inzetstukken); Vaste spanning; Geen (vrije invoer); Overige
ro-RO: Control al tensiunii ghidajului pentru ață: Tensiune reglabilă (cadran/șurub); Tensiune reglabilă (arc); Tensiune reglabilă (inserții interschimbabile); Tensiune fixă; Fără (alimentare liberă); Altele
th: ควบคุมความตึงของรางนำ & เส้นด้าย: ปรับความตึงได้ (ปุ่มหมุน/สกรู); ปรับความตึงได้ (สปริง); ปรับความตึงได้ (ชิ้นส่วนเปลี่ยนได้); ความตึงแบบคงที่; ไม่มี (ป้อนอิสระ); อื่นๆ
zh-TW: 訊息串和導紗器張力控制: 可調式張力 (旋鈕/螺絲); 可調式張力 (彈簧); 可調式張力 (可替換嵌件); 固定張力; 無 (自由進線); 其他
zh-CN: 导线/导纱器张力控制: 可调张力（刻度盘/螺丝）; 可调张力（弹簧）; 可调张力（可更换嵌件）; 固定张力; 无（自由进线）; 其他
en: Thread & yarn guide tension control: Adjustable tension (dial/screw); Adjustable tension (spring); Adjustable tension (swappable inserts); Fixed tension; None (free feed); Other
pt-BR: Guia de linha e fio controle de tensão: Tensão ajustável (botão/parafuso); Tensão ajustável (mola); Tensão ajustável (peças intercambiáveis); Tensão fixa; Nenhuma (alimentação livre); Outros
hu: Cérna- és fonalvezető feszességszabályozása: Állítható feszesség (tárcsás/csavaros); Állítható feszesség (rugós); Állítható feszesség (cserélhető betétes); Fix feszességű; Nincs (szabad vezetés); Egyéb
hr-HR: Kontrola zatezanja konca i prediva: Prilagodljiva napetost (kotačić/vijak); Prilagodljiva napetost (opruga); Prilagodljiva napetost (izmjenjivi umeci); Fiksna napetost; Bez napetosti (slobodan protok); Ostalo
da: Spændingskontrol for tråd- og garnguide: Justerbar spænding (drejeknap/skrue); Justerbar spænding (fjeder); Justerbar spænding (udskiftelige indsatser); Fast spænding; Ingen (fri fremføring); Andet
de: Spannungsregelung der Garnführung: Verstellbare Spannung (Rad/Schraube); Verstellbare Spannung (Feder); Verstellbare Spannung (austauschbare Einsätze); Feste Spannung; Keine (freier Einzug); Sonstige
sl-SI: Nadzor napetosti vodila za sukanec in prejo: Prilagodljiva napetost (vrtljivi gumb/vijak); Prilagodljiva napetost (vzmet); Prilagodljiva napetost (zamenljivi vložki); Fiksna napetost; Brez (prosto podajanje); Drugo
pt-PT: Controlo de tensão do guia de linha e fio: Tensão ajustável (botão/parafuso); Tensão ajustável (mola); Tensão ajustável (inserções substituíveis); Tensão fixa; Nenhuma (alimentação livre); Outro
bg-BG: Контрол на опъна на водач за конец и прежда: Регулируем опън (диск/винт); Регулируем опън (пружина); Регулируем опън (сменяеми вложки); Фиксиран опън; Няма (свободно подаване); Друго
el: νήμα & νήμα οδηγός έλεγχος τάσης: Ρυθμιζόμενη τάνυση (επιλογέας/βίδα); Ρυθμιζόμενη τάνυση (ελατήριο); Ρυθμιζόμενη τάνυση (εναλλάξιμα ένθετα); Σταθερή τάνυση; Καμία (ελεύθερη τροφοδοσία); Άλλο
ko: 실 및 원사 가이드 장력 조절: 장력 조절 가능(다이얼/나사); 장력 조절 가능(스프링); 장력 조절 가능(교체형 인서트); 고정 장력; 없음(프리 피드); 기타